【裁判字號】    90,交易,152
【裁判日期】    900420
【裁判案由】    過失致死
【裁判全文】
臺灣臺中地方法院刑事判決                          九十年度交易字第一五二號
    公  訴  人  臺灣台中地方法院檢察署檢察官
    被      告  甲○○
右列被告因過失致死案件，經檢察官提起公訴（九十年度偵字第三二三一號），本院
判決如左：
   主  文
甲○○因過失致人於死，處有期徒刑陸月，如易科罰金，以參佰元折算壹日。緩刑參
年。
   事  實
一、甲○○於民國八十九年八月二十一日上午九時十五分許，駕駛車牌號碼Ｍ二─四
    六０三號自用小客車，沿台中縣清水鎮○○路由西往東方向行駛，途經時速限制
    為每小時四十公里並設有閃光黃燈之五權路與平等東路丁字路口直行時，本應依
    規定速限行車，並減速接近注意安全小心通過，而依當時天侯晴天，日間自然光
    ，路面柏油、乾燥、無缺陷、無障礙物、視距良好之情形下，並無不能注意之情
    事，詎竟疏未注意及此，非但未減速接近注意安全小心通過，反仍以時速約五十
    公里超速貿然直行，適有顏陳殽騎乘車牌號碼ＶＴＬ─六三九號機車，沿對向車
    道欲左轉進入平等東路時，亦疏未注意讓甲○○駕駛之直行車輛先行，致甲○○
    閃煞不及左前車頭撞及顏陳殽所騎乘機車之右側，顏陳殽因而摔倒受有頭部外傷
    合併顱腦損傷、下肢斷離等致命傷害，經送醫急救，延至同月二十五日上午十時
    十分許，因心肺功能衰竭不治死亡。甲○○於肇事後，犯罪偵查機關未發覺前，
    打電話報警自首而接受裁判。
二、案經顏陳殽之子乙○○訴由臺灣臺中地方法院檢察署檢察官偵查起訴。
    理  由
一、訊據被告甲○○對於在右揭時地駕車與被害人顏陳殽發生車禍致其死亡之事實，
    坦白承認，核與告訴人即被害人之子乙○○於偵查中所述情節相符，並有道路交
    通事故調查報告表、現場暨車損照片在卷可資佐證。而被害人確係因本件交通事
    故受有頭部外傷合併顱腦損傷、下肢斷離等致命傷害致心肺功能衰竭不治死亡，
    業經臺灣臺中地方法院檢察署檢察官督同檢驗員相驗明確，製有勘驗筆錄、相驗
    屍體證明書及驗斷書在卷足憑。按行車速度，依標誌之規定；閃光黃燈表示「警
    告」，車輛應減速接近，注意安全，小心通過；轉彎車應讓直行車先行，道路交
    通安全規則第九十三條第一項、第一百零二條第一項第六款、道路交通標誌標線
    號號誌設置規則第二百十一條第一項分別定有明文。被告及被害人分別為領有駕
    駛執照之車輛駕駛人，前開交通規則為其等所應注意，而依肇事當時天侯晴天，
    日間自然光，路面柏油、乾燥、無缺陷、無障礙物、視距良好 (有右開道路交通
    調查報告表為證)之情形下，殊無不能注意之情事。而本件事故發生之台中縣清
    水鎮○○路與平等東路丁字路口之時速限制為四十公里，被告行駛之五權路上並
    設有閃光黃燈，業據被告供明，並有現場照片及前開道路交通調查報告表可查(
    道路交通調查報告表誤載為無號誌)。則被告行駛至時速限制為四十公里並設有
    閃光黃燈之交岔路口時，在無不能注意之情形下，自應依規定速限行車，並減速
    接近注意安全小心通過，惟被告肇事當時之行車速度約每小時五十公里，迭據被
    告於偵審中供明，足見被告行駛至該時速限制為四十公里並設有閃光黃燈之丁字
    路口時，顯疏於減速接近注意安全小心通過，反仍以時速約五十公里超速貿然直
    行，致閃煞不及撞及被害人之機車，應堪認定，被告就本件事故之發生應有過失
    ，且被害人因本件車禍死亡，與被告之過失行為間，並有相當之因果關係。至於
    被害人騎乘機車行經前開交岔路口左轉時，在無不能注意之情形下，亦應讓直行
    車先行，而依卷附照片及前開道路交通調查報告表所示，本件車禍之刮地痕 (
    撞擊點)在丁字路口內側車道前方不遠處，被害人機車遭撞擊受損處係在右側，
    足見車禍當時被害人正在左轉中，是被害人既係轉彎車，被告則為直行車，被害
    人自應讓被告所駕駛之直行車輛先行，惟被害人竟未讓被告之直行車輛先行即貿
    然左轉，致遭閃煞不及之被告所駕駛自小客車撞及，因而受傷不治死亡，被害人
    就本件事故之發生，自亦有疏失之處，然未能因此解免被告刑責。因而事證明確
    ，被告犯行堪以認定，應予依法論科。
二、被告因駕車之過失致被害人死亡，核其所為，係犯刑法第二百七十六條第一項之
    過失致人於死罪。被告於肇事後，犯罪偵查機關未發覺前，打電話報警，並坦承
    犯行接受裁判，有台中縣警察局清水分局大秀派出所相驗案件初步調查報告表在
    卷可按，為對於未發覺之罪，自首而接受裁判，應依刑法第六十二條前段規定減
    輕其刑。被告已與被害人家屬達成民事和解，有經本院核定之台中縣清水鎮調解
    委員會調解書一份在卷可考。爰審酌被告過失程度、被害人與有過失，被害人因
    本件車禍事故死亡所生之危害，被告肇事後旋即自首並坦承犯行，復已與被害人
    家屬達成民事和解，犯後態度良好等一切情狀，量處如主文所示之刑，並諭知易
    科罰金之折算標準，以資懲儆。末查被告未曾受有期徒刑以上刑之宣告，有台灣
    高等法院被告全國前案紀錄表及臺灣臺中地方法院檢察署刑案資料查註紀錄表在
    卷可稽，本次所犯係過失行為，且又與被害人家屬達成民事和解，堪認具有悔意
    ，被告經此判刑教訓，當知謹慎而無再犯之虞，被告所宣告之刑，以暫不執行為
    適當，爰併宣告緩刑三年，以勵自新。
據上論斷，應依刑事訴訟法第二百九十九條第一項前段，刑法第二百七十六條第一項
、第六十二條前段、第七十四條第一款，修正後刑法第四十一條前段，罰金罰鍰提高
標準條例第一條前段，判決如主文。
中      華      民      國    九十    年      四      月    二十        日
                                臺灣臺中地方法院交通法庭
                                    法  官  劉長宜
右正本證明與原本無異。
如不服本判決，應於判決送達後十日內向本院提出上訴狀，上訴於臺灣高等法院臺中
分院( 須附繕本 )。
                                    書記官
中      華      民      國    九十    年      四      月    二十三      日
刑法第二百七十六條
因過失致人於死者，處二年以下有期徒刑、拘役或二千元以下罰金。


司法院資訊處製作；財團法人民間司法改革基金會備份。
